臺灣桃園地方法院刑事判決　　　　　　　　　　　　九十一年度交訴字第一四七號
　　公　訴　人　臺灣桃園地方法院檢察署檢察官
　　被　　　告　乙○○　男　二.
右列被告因肇事遺棄罪等案件，經檢察官提起公訴（九十一年度偵字第一五九二八號
），本院判決如左：
    主      文
乙○○因過失致人於死，累犯，處有期徒刑壹年肆月；又駕駛動力交通工具肇事，致
人死亡而逃逸，累犯，處有期徒刑壹年貳月。應執行有期徒刑貳年貳月。
    事      實
一、乙○○曾於民國（下同）八十一年間，因違反麻醉藥品管理條例案件，經本院判
    處有期徒刑二年八月，緩刑三年，嗣經撤銷緩刑，又於八十三年間因違反麻醉藥
    品管理條例案件，經判處有期徒刑六月，又於八十三年間，違反槍砲彈藥刀械管
    制條例、麻醉藥品管理條例案件，經本院判處有期徒刑五月、四月，嗣經裁定應
    執行有期徒刑七月確定，嗣經接續執行前開案件，於八十六年十月十二日假釋期
    滿未經撤銷假釋以已執行論。乙○○駕駛車牌號碼ＨＥ─二○三二號自小客車，
    由桃園市往大溪方向沿介壽路行駛，於九十一年四月十八日十六時十五分許，途
    經桃園縣八德市○○路○段九六一號前，原應注意車輛行進中，駕駛人應注意車
    前狀況，隨時採取必要安全措施，及汽車在雙向二車道行駛時，在劃有分向限制
    線之路段，不得駛入來車之車道內，而依當時天候陰、日間自然光線、路面乾燥
    、無缺陷、無障礙物、視距良好等情形，又無不能注意之情事，竟疏於注意，自
    行操控失當跨越中央槽化島侵入對向來車道，恰與對向黃靜美由大溪往桃園方向
    ，騎乘車牌號碼ＢＹＷ─七五九號重機車，二車擦撞發生車禍；乙○○於肇事後
    明知業已發生車禍，且黃靜美因車禍已倒地受傷，竟仍於肇事後逕自駕駛前開Ｈ
    Ｅ─二○三二號自小客車往八德市○○路○段九七三巷逃逸，為桃園縣八德市○
    ○路○段九七○號屋主謝國庫目擊上情並記下車號追緝乙○○未獲而報警，黃靜
    美嗣因車禍致頭部外傷併腦水腫、左側血胸、左股骨頸骨折，經路人送醫急救而
    延至同年月二十六日上午十一時許死亡。
二、案經臺灣桃園地方法院檢察署檢察官據報相驗後自動檢舉偵查起訴。
    理      由
一、訊據被告乙○○對於其有過失致駕車肇事等情坦認不諱，然辯稱：伊當時雖很清
    醒，但因害怕所以才未停車云云。經查：
（一）右開犯罪事實，業經證人即被害人黃靜美之父甲○○於警訊中指訴歷歷，復有
      在場騎乘機車之證人林奕靜，及肇事地點鄰近屋主之目擊證人謝國庫、及證人
      陳琬貞於警訊時分別證述屬實，又有被告使用之0000000000、00
      00000000號行動電話通話紀錄，及桃園縣警察局道交通事故調查報告
      表、現場照片六幀、肇事車輛車損照片八幀附卷可稽。另本件被害人黃靜美係
      因本件車禍傷重經送醫仍不治死亡，亦經臺灣桃園地方法院檢察署檢察官督同
      檢驗員相驗屬實，製有勘驗筆錄、相驗屍體證明書、驗斷書各一份在卷可憑。
（二）按汽車行駛時，駕駛人應注意車前狀況，隨時採取必要安全措施。又按汽車在
      雙向二車道行駛時，在劃有分向限制線之路段，不得駛入來車之車道內。道路
      交通安全規則第九十四條第三項、第九十七條第二款分別定有明文。被告駕車
      自應注意上述道路交通安全規定。又依附卷之道路交通事故調查報告表所載，
      本件肇事當時之天候陰、日間自然光線、路面乾燥、無缺陷、無障礙物、視距
      良好等情形，並無不能注意之情事，被告竟疏未注意及此，操控失當跨越中央
      槽化島侵入對向來車道，可證被告駕車顯有過失，此經臺灣省桃園縣區車輛行
      車事故鑑定委員會鑑定亦同此意見，有臺灣省桃園縣區車輛行車事故鑑定委員
      會九十一年七月二十六日九十一府車鑑桃字第九一○六七九號函及所附之鑑定
      意見書一份在卷可稽。又被害人黃靜美確因本件車禍，致頭部外傷併腦水腫不
      治死亡，已如前述，則被告過失駕車肇事行為，與被害人黃靜美之死亡結果間
      ，自具有相當因果關係。
（三）再查，被告如何駕車與被害人於上開時地發生撞擊，致被害人被撞後人彈得高
      高的再摔落地上，竟未停車予以救助，反加速從九七三巷內逃逸等情，為目擊
      證人陳琬貞、謝國庫、林奕靜三人分別於警訊證述歷歷，核與卷附警製道路交
      通事故調查報告表、現場照片十四張所示之現場跡證均相符合，而被害人黃靜
      美因本次車禍而受有頭部外傷併腦水腫、左側血胸、左股骨頸骨折等傷害，於
      肇事現場陷於無自救能力至明，復有診斷證明書一紙在卷為憑；被告駕駛汽車
      肇事致人受傷或死亡，應即採取救護或其他必要措施，並向警察機關報告，不
      得駛離，此為道路交通管理處罰條例第六十二條第一項所明文規定，被告具有
      駕駛執照，對此自當知之甚稔，且自被告所駕之自小客車之車損照片觀之，其
      左前車門嚴重撞擊而扭曲變形，其撞擊力非輕，且於駕駛座旁，被告不可謂不
      知有發生碰撞，被告竟於駕車肇事後，未下車探查被害人是否死傷，而予以救
      助，即行離去，顯然不論被害人是否死傷，均不違背被告予以遺棄並逃逸之本
      意，其具有肇事後逃逸，並以不作為之方式遺棄被害人之未必故意，極為灼然
      ，至於其動機究係出於畏怖法律制裁，抑或出於畏怖被害人等之指摘，均無礙
      於其故意成立，被告執其動機之形成為辯，否認犯罪，自非可採。
（四）是綜上各情所述，被告過失致人於死及肇事逃逸犯行，已臻明確，均應依法論
      科。
二、核被告乙○○前開所為，係犯刑法第二百七十六條第一項之過失致人於死罪及同
    法第一百八十五條之四肇事逃逸罪。又被告犯有事實欄所示之前科，嗣經接續執
    行，於八十六年十月十二日假釋期滿未經撤銷假釋以已執行論，此有臺灣桃園地
    方法院檢察署刑案資料查註紀錄表、臺灣高等法院被告全國前案紀錄表各一份附
    卷可按，其於五年內再犯有期徒刑以上之數罪，均為累犯，應依刑法第四十七條
    規定，分別加重其刑。被告所犯上開二罪間，犯意個別、行為互殊，應予分論併
    罰。爰審酌被告之犯罪動機、目的、手段及方法，過失之程度甚大，被害人並無
    過失責任，犯罪後所生之損害非輕，被告有前開前科，品行非佳，於肇事後竟逃
    離現場、未即時將被害人送醫之犯罪情節，惡性非輕，事後除給付被家人家屬新
    臺幣二十萬元外，尚未與被害人之家屬達成民事上和解，犯後態度不佳等一切情
    狀，各量處如主文所示之刑，並依法定其應執行之刑，以資懲儆。
據上論斷，應依刑事訴訟法第二百九十九條第一項前段，刑法第一百八十五條之四、
第二百七十六條第一項、第四十七條、第五十一條第五款，罰金罰鍰提高標準條例第
一條前段，判決如主文。
本案經檢察官郭靜文到庭執行職務。
中      華      民      國    九十一    年     十二     月     三十     日
                                      臺灣桃園地方法院刑事第六庭
                                          法  官    游  紅  桃
右正本證明與原本無異。
如不服本判決，應於判決送達後十日內向本院提出上訴狀（應附繕本），上訴於臺灣
高等法院。
                                          書記官    王  元  宏
中      華      民國    九十一    年    十二    月      三十一    日
附論罪科刑依據之法條：
中華民國刑法第一百八十五條之四
駕駛動力交通工具肇事，致人死傷而逃逸者，處六月以上五年以下有期徒刑。
中華民國刑法第二百七十六條
（過失致死罪）
因過失致人於死者，處二年以下有期徒刑、拘役或二千元以下罰金。
從事業務之人，因業務上之過失犯前項之罪者，處五年以下有期徒刑或拘役，得併科
三千元以下罰金。
